臺灣宜蘭地方法院刑事判決　　　　　　　　　九十一年度易字第三九五號
　　公　訴　人　臺灣宜蘭地方法院檢察署檢察官
　　被　　　告　丁○○
右列被告因竊盜等案件，經檢察官提起公訴（九十一年度偵字第一三八五號），及移
經本院裁定進行簡式審判程序，爰不經通常審判程序判決如左：
    主  文
丁○○共同連續意圖為自己不法之所有，以恐嚇使人將本人之物交付，累犯，處有期
徒刑壹年陸月，扣案如附表二所示之物沒收。
    事  實
一、丁○○前因違反麻醉藥品管理條例案件，經臺灣南投地方法院於民國八十六年十
    月三十日，以八十六年度易字第五四○號刑事判決判處有期徒刑四月，於八十六
    年十一月二十八日判決確定，於八十八年五月二十日易科罰金執行完畢。詎丁○○猶不知悔改，基於意圖為自己不法所有之概括犯意，連續於附表一所示之時間
    ，由其一人或與龍仕貴（業經另案判決有罪確定）基於共同犯意之聯絡，竊取附
    表一所示被害人之自用小客車（犯罪時間、地點、被害人、犯罪方式、竊得財物
    均詳如附表一所示）。丁○○於竊得附表一編號一之自用小客車後，適有劉美芳
    所有之車牌號碼Ｌ三─七八九一號自用小客車，因其夫乙○○於九十年五月間駕
    駛不慎撞毀，丁○○與乙○○、劉美芳基於行使偽造私文書之犯意聯絡，商議以
    新台幣（下同）十二萬元之代價，由丁○○在花蓮縣內之「鎮東修車廠」，將劉
    美芳之自用小客車引擎號碼拆下，換貼於竊得之Ｌ二─八七二九號自用小客車之
    引擎號碼上而偽造之，並換掛車牌後，將竊得之前開自用小客車交予劉美芳、乙○○而行使之，足以生損害於公路監理機關對車籍管理之正確性及甲○○；丁○○復與龍仕貴共同基於意圖為自己不法所有之概括犯意，於竊得附表一編號三之
    自用小客車後，由丁○○於九十一年三月八日下午四時五十分許及同年三月十二
    日某時，接續撥打庚○○之0000000000號行動電話號碼，並恐嚇稱：
    我幫你找到車子，要匯款三萬元及五千元進來，如果不匯就不告訴你車子在哪裡
    等語，致使庚○○心生畏懼，分別於九十一年三月十一日、同月十二日，將三萬
    元及五千元匯至丁○○指定之華南銀行華江分行、帳號00000000000
    0號帳戶；再於竊得附表一編號四之自用小客車後，由丁○○在宜蘭市某公用電
    話撥打鄭燦章之行動電話，並恐嚇稱：匯三萬元至我的帳戶，如果沒有匯過來就
    拿不到車子等語，致使鄭燦章心生畏懼，嗣經討價還價降為一萬元後，鄭燦章於
    九十一年三月十五日，將一萬元匯至指定之局號：0000000號、帳號00
    00000號之郵局帳戶。嗣於九十一年三月十六日晚間十時五十分許，為警在
    南投縣國姓鄉○○村○○路○段一百十五之八號前查獲，扣得螺絲起子一把、郵
    局金融卡一張、鑰匙一把。
二、案經南投縣警察局埔里分局移送臺灣南投地方法院檢察署呈請臺灣高等法院檢察
    署令轉臺灣宜蘭地方法院檢察署檢察官及宜蘭縣警察局移送臺灣宜蘭地方法院檢
    察署檢察官偵查起訴及移送併辦。
    理  由
一、右揭事實，業據被告丁○○於本院審理中坦承不諱，核與被害人甲○○、己○○
    、庚○○、丙○○於警訊中指述渠等自用小客車失竊情節相符。被告丁○○於竊
    得附表一編號一之車牌號碼Ｌ二─八七二九號自用小客車後，適劉美芳所有之車
    牌號碼Ｌ三─七八九一號自用小客車，因其夫乙○○於九十年五月間駕駛不慎撞
    毀，由丁○○在花蓮縣內之「鎮東修車廠」，將劉美芳之自用小客車引擎號碼拆
    下，換貼於竊得之Ｌ二─八七二九號自用小客車之引擎號碼上等情，並據證人劉
    美芳於警訊中證述在卷（參見九十一年四月三日警訊筆錄），及證人乙○○於警
    訊及本院調查中證述在卷（參見九十一年四月三日警訊筆錄、本院九十二年四月
    二十五日訊問筆錄）；而被告丁○○於竊得附表一編號二之自用小客車後，將車
    內物品交予戊○○，業經證人戊○○於本院調查中證述在卷（參見本院九十二年
    八月二十九日訊問筆錄）；再被告丁○○與同案共犯龍仕貴於竊得附表一編號三
    、四之自用小客車後，由被告丁○○撥打電話恐嚇被害人庚○○、鄭燦章匯款至
    指定帳戶，亦據被害人庚○○、鄭燦章於警訊中證述屬實（參見九十一年三月十
    八日警訊筆錄、九十一年三月十七日警訊筆錄），並有郵政國內匯款執據、華南
    銀行存款往來明細表等件附卷可稽。此外，並有螺絲起子一把、郵局金融卡一張
    、鑰匙一把扣案可證。綜上所述，本件事證明確，被告犯行洵堪認定，應依法論
    科。
二、按汽車之引擎號碼係汽車製造廠商出廠之標誌，為表示一定用意之證明，依刑法
    第二百二十條第一項規定，應以私文書論，綜以被告丁○○前開所為，係犯刑法
    第二百十六條、第二百二十條第一項、第二百十條之行使偽造準私文書罪、第三
    百二十條第一項竊盜罪、第三百二十一條第一項第三款攜帶兇器竊盜罪、第三百
    四十六條第一項恐嚇取財罪。其偽造準私文書之低度行為為行使偽造準私文書之
    高度行為所吸收，不另論罪。被告丁○○與劉美芳、乙○○就上揭行使變造準私
    文書犯行，與龍仕貴就上揭竊盜、恐嚇犯行，有犯意聯絡及行為之分擔，皆為共
    同正犯。被告先後於九十一年三月八日下午四時五十分許及同年三月十二日某時
    ，撥打庚○○之行動電話恐嚇之犯行，係基於同一恐嚇犯意，利用同一犯罪機會
    接續為之，為接續犯。被告先後四次竊盜、二次恐嚇犯行，均時間緊接，方法相
    同，觸犯均為犯罪構成要件相同之罪，顯均係基於概括犯意為之，均應依刑法第
    五十六條連續犯之規定，論以刑法第三百二十一條第一項第三款攜帶兇器竊盜罪
    ，及第三百四十六條第一項恐嚇罪，並均加重其刑。被告前開行使偽造準私文書
    罪、攜帶兇器竊盜罪、恐嚇罪間，有方法結果之牽連關係，為牽連犯，應從一重
    依恐嚇罪處斷。檢察官移送併案審理部分（九十一年度偵字第一三七四、一九二
    五號、九十二年度偵字第四○八號），與已起訴之事實有連續犯及牽連犯之裁判
    上一罪關係，為起訴效力所及，本院自得併予審理，附此敘明。末查，被告前因
    違反麻醉藥品管理條例案件，經臺灣南投地方法院於八十六年十月三十日，以八
    十六年度易字第五四○號刑事判決判處有期徒刑四月，於八十六年十一月二十八
    日判決確定，於八十八年五月二十日易科罰金執行完畢，有卷附臺灣高等法院被
    告全國前案紀錄表可按，其受有期徒刑之執行完畢，五年內再犯法定刑有期徒刑
    以上之本罪，為累犯，依法加重其刑，並遞加重之。爰審酌被告犯罪之目的、手
    段，被害人所受之損害，及其犯罪後坦承犯行、態度良好等一切情狀，量處如主
    文所示之刑，以示懲儆。扣案之螺絲起子一把、郵局金融卡一張、鑰匙一把，係
    屬被告所有，且供犯罪所用之物，業據其供明在卷，依法宣告沒收之。
據上論斷，應依刑事訴訟法第二百七十三條之一第一項、第二百九十九條第一項前段
，刑法第二十八條、第五十六條、第二百十六條、第二百二十條第一項、第二百十條
、第三百二十一條第一項第三款、第三百四十六條第一項、第五十五條、第四十七條
、第三十八條第一項第二款，罰金罰鍰提高標準條例第一條前段判決如主文。
本案經檢察官沈念祖到庭執行職務
中      華      民      國    九十三    年      一      月      九      日
                                    臺灣宜蘭地方法院刑事第三庭
                                        法  官  辜  漢  忠
右正本證明與原本無異。
如不服本判決，應於判決送達後十日內，向本院提出上訴狀。（應附繕本）
                                        書記官  林  秀  麗
中      華      民      國    九十三    年      一      月      九      日
附表一
┌──┬────┬─────┬───┬──────┬─────┬────┐
│編號│犯罪時間│ 犯罪地點 │被害人│ 犯罪方式   │ 竊得財物 │所犯法條│
├──┼────┼─────┼───┼──────┼─────┼────┤
│一  │九十年十│宜蘭市復興│甲○○│以客觀上對人│車牌號碼Ｌ│刑法第三│
│    │二月十三│路一段五十│      │之生命、身體│二─八七二│百二十一│
│    │日凌晨二│六號前    │      │構成威脅之尖│九號自用小│條第一項│
│    │時許    │          │      │嘴鉗一把將自│客車      │第三款  │
│    │        │          │      │用小客車車門│          │        │
│    │        │          │      │鎖拔出，依照│          │        │
│    │        │          │      │鎖頭齒紋磨製│          │        │
│    │        │          │      │鑰匙一把，再│          │        │
│    │        │          │      │以鑰匙發動油│          │        │
│    │        │          │      │門竊取。    │          │        │
├──┼────┼─────┼───┼──────┼─────┼────┤
│二  │九十一年│臺北縣新莊│己○○│以前開自備鑰│車牌號碼Ｖ│刑法第三│
│    │三月八日│市某處    │      │匙竊取被害人│四─七○七│百二十條│
│    │凌晨    │          │      │之自用小客車│七號自用小│第一項  │
│    │        │          │      │（內有己○○│客車      │        │
│    │        │          │      │之行車執照、│          │        │
│    │        │          │      │己○○之夫王│          │        │
│    │        │          │      │祥義之國民身│          │        │
│    │        │          │      │分證及機車駕│          │        │
│    │        │          │      │駛執照），得│          │        │
│    │        │          │      │手後將自用小│          │        │
│    │        │          │      │客車車內之音│          │        │
│    │        │          │      │響及輪胎拆解│          │        │
│    │        │          │      │，將自用小客│          │        │
│    │        │          │      │車丟棄於臺北│          │        │
│    │        │          │      │縣林口鄉某墳│          │        │
│    │        │          │      │場，所得證件│          │        │
│    │        │          │      │於某不詳時、│          │        │
│    │        │          │      │地交付予黃志│          │        │
│    │        │          │      │銘。        │        │        │
├──┼────┼─────┼───┼──────┼─────┼────┤
│三  │九十一年│宜蘭縣蘇澳│庚○○│由龍仕貴駕車│車牌號碼Ｔ│刑法第三│
│    │三月八日│鎮○○路信│      │搭載丁○○至│九─八一五│百二十條│
│    │下午某時│大水泥廠前│      │該處後，由李│三號自用小│第一項  │
│    │        │          │      │國民持前開鑰│客車      │        │
│    │        │          │      │匙竊取被害人│          │        │
│    │        │          │      │之自用小客車│          │        │
│    │        │          │      │。          │          │        │
├──┼────┼─────┼───┼──────┼─────┼────┤
│四  │九十一年│宜蘭市東港│丙○○│龍仕貴把風，│車牌號碼Ｈ│刑法第三│
│    │三月十五│路校舍巷三│      │丁○○攜帶客│Ｓ─三四八│百二十一│
│    │日凌晨五│十之十一號│      │觀上對人之生│六號自用小│條第一項│
│    │時許    │前        │      │命、身體構成│客車      │第三款  │
│    │  │          │      │威脅之螺絲起│          │        │
│    │        │          │      │子一把，使用│          │        │
│    │        │          │      │前開鑰匙竊取│          │        │
│    │        │          │      │被害人所有交│          │        │
│    │        │          │      │予鄭燦章使用│          │        │
│    │        │          │      │之自用小客車│          │        │
│    │        │          │      │（內有保險卡│          │        │
│    │        │          │      │一張、回數票│          │        │
│    │        │          │      │數張）。    │          │        │
└──┴────┴─────┴───┴──────┴─────┴────┘
附表二
螺絲起子一把、郵局金融卡一張、鑰匙一把。
附錄本案論罪科刑法條全文：
刑法第二百十條
偽造、變造私文書，足以生損害於公眾或他人者，處五年以下有期徒刑。
刑法第二百十六條
行使第二百十條至第二百十五條之文書者，依偽造、變造文書或登載不實事項或使登
載不實事項之規定處斷。
刑法第三百二十一條第一項第三款
犯竊盜罪而有左列情形之一者，處六月以上、五年以下有期徒刑：
三  攜帶兇器而犯之者。
刑法第三百四十六條第一項
意圖為自己或第三人不法之所有，以恐嚇使人將本人或第三人之物交付者，處六月以
上五年以下有期徒刑，得併科一千元以下罰金。
